臺灣高等法院民事裁定                  100年度聲字第317號
聲  請  人  簡麗珠
上列聲請人因與相對人交通部鐵路管理局間訴訟救助之抗告事件
（案號：本院100年度抗字第1269號），於民國100年10月13日聲
請訴訟救助，本院裁定如下：
    主  文
聲請駁回。
    理  由
一按當事人無資力支出訴訟費用者，法院應依聲請，以裁定准予
  訴訟救助，但顯無勝訴之望者，不在此限，民事訴訟法第 107
  條第1項定有明文。
二本件聲請人在原法院100年度勞訴字第154號事件，起訴請求相
  對人恢復其工作權及確認兩造間僱傭關係存在，主張原因事實
  為其於民國（下同）96年12月10日遭相對人非法解僱云云。聲
  請人就上開事件，向原法院聲請訴訟救助，經原法院於100年7
  月11日以100年度救字第153號裁定駁回其聲請，聲請人對於該
  裁定提起抗告，並向本院聲請就該抗告事件之訴訟費用准予訴
  訟救助，本院自應審究聲請人對於原法院100年度勞訴字第154
  號事件之訴訟救助聲請，是否顯無獲得有利裁判之望。經查，
  聲請人前曾起訴請求相對人給付資遣費，經原法院以97年度勞
  訴字第100 號判決駁回其訴，聲請人提起上訴，經本院於98年
  11月17日以98年度勞上易字第71號判決駁回其上訴確定，理由
  略以：相對人於96年12月10日依工作規則第80條之2第1 項第8
  款及勞動基準法第12條第1項第4款規定，終止與聲請人間之勞
  動（僱傭）契約，並無不合，兩造間之僱傭契約即告終止，聲
  請人以相對人未依約給付工資，違反僱傭契約為由，於97年10
  月31日對相對人為終止僱傭契約之意思表示，並請求相對人給
  付資遣費，並無理由等語，有本院調取該判決書可稽，此確定
  判決就兩造間僱傭關係於96年12月10日終止之重要爭點之判斷
  ，並無顯然違背法令情事，且聲請人於原法院100 年度勞訴字
  第154 號事件並未提出新訴訟資料足以推翻該判斷，應認聲請
  人於該事件不得再為相反之主張，法院亦不得作相反之判斷，
  以符民事訴訟法上之誠信原則。退步言，縱令聲請人於原法院
  100年度勞訴字第154號事件主張相對人於96年12月10日之解雇
  行為不合法乙節可採，惟聲請人於原法院97年度勞訴字第100
  號事件既主張其於97年10月31日對相對人為終止僱傭契約之意
  思表示，則兩造間之僱傭契約亦自斯時起終止，聲請人在原法
  院100年度勞訴字第154號事件請求相對人恢復其工作權及確認
  兩造間僱傭關係存在，自無勝訴之可能。是本院認為聲請人提
  起原法院100年度勞訴字第154號之訴，顯無勝訴之望，其於該
  事件聲請訴訟救助，依民事訴訟法第107條第1項但書，亦無獲
  准之望。則聲請人對於原法院100年度救字第153號駁回其訴訟
  救助聲請之裁定提起抗告，顯無獲得有利裁判之可能，準此，
  聲請人就此抗告事件聲請訴訟救助，即有民事訴訟法第107條
  第1項但書情形，爰不予准許。
三據上論結，本件聲請為無理由，爰裁定如主文。
中    華    民    國   100    年    10    月    17    日
                  民事第四庭
                        審判長法  官  張劍男
                              法  官  彭昭芬
                              法  官  翁昭蓉
正本係照原本作成。
如不服本裁定，應於收受送達後10日內向本院提出抗告狀，並應
繳納抗告費新台幣１千元。
中    華    民    國   100    年    10    月    18    日
                              書記官  張淑芬